【裁判字號】    97,審易,1527
【裁判日期】    971009
【裁判案由】    竊盜
【裁判全文】
臺灣高雄地方法院刑事判決            97年度審易字第1527號
公  訴  人  臺灣高雄地方法院檢察署檢察官
被      告  丁○○
                    另案在臺灣高雄監獄執行中
上列被告因竊盜案件，經檢察官提起公訴（97年度偵字第14687
號），本院改依簡式審判程序審理，判決如下：
    主  文
丁○○犯竊盜罪，共伍罪，均累犯，分別處有期徒刑肆月、伍月
、肆月、肆月、肆月。應執行有期徒刑壹年肆月。
    事  實
一、丁○○前因竊盜案件，經本院以94年度簡字第5657號判決，
    判處有期徒刑3 月確定；另因竊盜、詐欺、毒品危害防制條
    例等案件，經本院以94年度易字第1967號判決、95年度訴字
    第140 號、第542 號判決，分別判處有期徒刑8 月、5 月、
    1 年5 月確定，嗣經本院以96年度聲減字第391 號裁定，就
    該等案件予以減刑，並定應執行刑為有期徒刑1 年2 月，於
    民國96年7 月16日執行完畢。詎其仍不知悔改，竟基於意圖
    為自己不法所有之犯意，先後於：
(一)、96年9 月11日上午6 時30分許，在位於高雄市○○路197 號
    之「三聖殿」內，徒手竊取「三聖殿」所有之花瓶5 對及敬
    茶台3 座得手，嗣將之變賣換取現金花用。
(二)、96年12月24日下午2 時7 分許，在前開「三聖殿」內，徒手
    竊取「三聖殿」所有之香爐1 個及花瓶2 個得手，嗣將之變
    賣換取現金花用。
(三)、97年1 月6 日上午11時8 分許，在上開「三聖殿」內，徒手
    竊取「三聖殿」所有之香爐1 個、敬茶台1 座、茶杯5 個得
    手，尚未離去該處之際，為管理人員乙○○發覺，丁○○見
    狀遂將竊得之上開物品棄置於該處後逃逸。
(四)、97年1 月6 日中午12時許，在位於高雄市○○區○○街270
    巷9 號之「廣善宮」內，徒手竊取「廣善宮」所有之香爐1
    個得手，嗣將之變賣換取現金花用。
(五)、97年1 月7 日下午4 時許，在位於高雄市○○區○○路32號
    之「聖帝殿」內，從手竊取「聖帝殿」所有之香爐2 個得手
    ，並將之變賣換取現金花用。嗣因上開「三聖殿」人員發現
    殿內物品失竊而報警處理，經警調閱「三聖殿」監視錄影畫
    面，查知丁○○分別於96年12月24日、97年1 月6 日，有至
    前揭「三聖殿」行竊之情，遂通知丁○○至警局接受詢問，
    於警詢中，經丁○○自首曾於96年9 月11日至上開「三聖殿
    」及曾至前揭「廣善宮」、「聖帝殿」行竊，始悉上情。
二、案經高雄市政府警察局鹽埕分局移送臺灣高雄地方法院檢察
    署檢察官偵查起訴。
    理  由
一、按本件被告丁○○所犯係死刑、無期徒刑、最輕本刑為3 年
    以上有期徒刑以外之罪，其於準備程序就被訴事實為有罪之
    陳述，經本院告知簡式審判程序之旨，並聽取其與公訴人意
    見後，認無不得或不宜改依簡式審判程序進行之處，爰依刑
    事訴訟法第273 條之1 第1 項，裁定本件改行簡式審判程序
    ，合先敘明。
二、前揭犯罪事實，業據被告於本院審理中坦承不諱，核與證人
    即「三聖殿」人員甲○○（見警卷第10、11頁）、乙○○（
    見警卷第16至19頁）、證人即「聖帝殿」人員丙○○（見警
    卷第12、13頁）、證人即「廣善宮」人員范志峰（見警卷第
    14、15頁）於警詢中所陳情節大致相符（上開被告以外之人
    於審判外所為之言詞陳述，因本件已改行簡式審判程序，依
    刑事訴訟法第159 條第2 項之規定，應具有證據能力），並
    有「三聖殿」監視攝影翻拍相片（見警34至38頁）在卷可稽
    ，則被告前開自白顯與事實相符，堪以採信。本件事證明確
    ，被告前開犯行，足堪認定。
三、按竊盜罪既遂與未遂之區別，應以所竊之物已否移入自己權
    力支配之下為據，查本件被告為前開犯罪事實(三)所示犯行時
    ，雖因遭證人乙○○發覺而未將其竊取之香爐1 個、敬茶台
    1 座、茶杯5 個取走，然其於遭發覺之前，已將該等物品持
    於手中，業據其於警詢（見警卷第2 頁）、本院審理中陳述
    明確（見本院卷第31頁），是上開物品顯然已移入被告實力
    支配之下，其此次竊盜行為已達既遂程度。是核被告所為，
    均係犯刑法第320 條第1 項之竊盜罪。公訴人認被告前開犯
    罪事實(三)所示犯行，應以竊盜未遂罪處斷，尚有未合，然因
    其與竊盜既遂罪間，原係適用同一法條，不生變更起訴法條
    之問題，併予敘明。被告所犯上開5 罪間，犯罪時間不同，
    顯係分別起意為之，自應予以分論併罰。被告有上述之前科
    紀錄乙情，有臺灣高等法院被告前案紀錄表在卷可稽，其受
    有期徒刑執行完畢，5 年內故意再犯本件最重本刑為有期徒
    刑以上之5 罪，均為累犯，應依刑法第47條第1 項規定加重
    其刑。被告前開犯罪事實(一)、(四)、(五)所示犯行，均係於承辦
    員警尚不知其犯罪前，即向承辦員警自首，嗣並接受裁判之
    事實，有本院公務電話紀錄附卷可佐（見本院第27頁），是
    被告所為符合刑法第62條前段自首之規定，爰就此3 犯行減
    輕其刑，並依法先加後減之。爰審酌被告為貪圖不法利益，
    竟多次竊取他人財物，所為實無足取，然念其犯後坦承犯行
    ，態度良好，復參以其所竊得上開物品之價值、先前因竊盜
    案件經論罪科刑之次數等一切情狀，分別量處如主文所示之
    刑，並定其應執行刑，以示懲儆。
據上論斷，應依刑事訴訟法第273 條之1 第1 項、第299 條第1
項前段，刑法第320 條第1 項、第47條第1 項、第62條前段、第
51條第5 款，刑法施行法第1 條之1 ，判決如主文。
本案經檢察官陳麗琇到庭執行職務。
中    華    民    國    97    年    10    月    9     日
                  刑事第七庭    法  官  陳君杰
以上正本證明與原本無異。
如不服本判決，應於判決送達後10日內，向本院提出上訴狀。
中    華    民    國    97    年    10    月    9     日
                                書記官  李承悌
附錄本判決論罪科刑之法條：
刑法第320 條第1 項
意圖為自己或第三人不法之所有，而竊取他人之動產者，為竊盜
罪，處5 年以下有期徒刑、拘役或500 元以下罰金。


司法院資訊處製作；財團法人民間司法改革基金會備份。
